

# CARIGLINO PABLO

### **DESARROLLADOR WEB FULL-STACK**

(+54) 1133216714 / pablocariglino93@gmail.com / San Isidro, Buenos Aires



# ACERCA DE MÍ

Como profesional desarrollador web full-stack, tengo experiencia integral en el desarrollo web, desde la creación inicial hasta el mantenimiento continuo de sitios diversos. Mi enfoque versátil me permite escribir códigos eficientes y trabajar con diversas tecnologías.

Mis habilidades blandas, cultivadas en roles administrativos y en equipos multidisciplinarios, me permiten comunicarme efectivamente, combinando una sólida competencia técnica con habilidades de comunicación y adaptabilidad, esenciales en tecnología de la información.



# **HABILIDADES**

JAVA

CSS

- JAVASCRIPT
- BOOSTRAP
- SPRING BOOT-SECURITY

- HTML
- REACT
- MYSQL
- NODEJS

GITHUB



LinkedIn profile

# **EXPERIENCIA LABORAL**

#### Programador y Desarrollador Web Freelance - Jun. 2023- Actualidad

- Participación en proyectos FullStack en un entorno de simulación laboral grupal con metodologías ágiles/scrum, estos mismos realizados en No Country y Argentina Programa, entre otros.
- Desarrollo de páginas web de diversa complejidad, tanto en la parte back-end como front-end, adaptándome a las necesidades del proyecto. Desarrollo de api.
- · Realización de proyectos individuales y grupales, demostrando capacidad de trabajo en equipo y autonomía.

#### **Administrativo**

#### MJ COMERCIAL S.A. - Sept. 2017- Actualidad

- · Asistencia administrativa integral a Gerencia.
- · Seguimiento de Agenda.
- Mantenimiento de registros y bases de datos actualizados.
- · Conciliaciones bancarias.
- Creación de Presentaciones mensuales.
- Control de pagos, análisis de datos y desvíos.
- · Conocimientos en facturación.
- Manejo de paquete Microsoft Office.



# EDUCACIÓN

#### **INSTITUTO DE FORMACION TECNICO SUPERIOR N°9**

Tecnicatura de Análisis en Sistemas (2021-Actualidad). Buenos Aires.

#### **ARGENTINA PROGRAMA**

Desarrollador Web Full-Stack (2023-Graduado). Buenos Aires.